---
title: "Contagem de palavras das Constituições Estaduais dos Estados Unidos: Revisitando o banco de dados de Clouse - Trabalho Final - MQCP"
author: "Amanda Lopes; Ana Vaz; Bárbara Maia; Isabel Eirado"
date: "Dezembro/2020"
output: ioslides_presentation
---

```{r setup, include=FALSE}
knitr::opts_chunk$set(echo = FALSE)
```

```{r ativando pacotes, echo=FALSE, message=FALSE, warning=FALSE, paged.print=FALSE}
library(readxl)
library(rmarkdown)
```

## Objeto

- A mudança constitucional no federalismo estadunidense

## Objetivos

- Objetivo principal: Analisar a evolução de ideias e prioridades políticas nos 50 estados estadunidenses a partir das mudanças constitucionais
- Objetivos específicos: 
1. Observar mudanças constitucionais a partir das variações das palavras totais das constituições vigentes
2. Verificar a variação entre o número de constituições implementadas ao longo do tempo
3. Observar, a partir de um índice, a mudança proporcional entre os três poderes nas constituições estaduais
4. Demonstrar padrões de mudança constituicional ao longo do tempo 

## Contexto

- As Constituições estaduais completam e balanceiam a Constituição Federal, e, portanto, são essenciais para o funcionamento do sistema federativo estadunidense (ACIR, 1989; TARR, 2016; WOODWARD-BURNS, 2007).
- A possibilidade de mudança das constituições vem sendo largamente utilizada pelos estados: 153 constituições estaduais (CLOUSE, 2019), até 2013, mais de 10000 emendas (TARR, 2016).
- A frequência das mudanças das constituições estaduais representa um lugar fértil para entender:
a) de que forma as ideias e prioridades políticas vêm evoluindo nos 50 estados;
b) de que forma os estados vêm se adaptando às necessidades de novas ações políticas, sociais, domésticas e externas.


## Método

- Banco de Dados **"US State Constitutions Dataset"**, criado por Julia Gervaise-Rubicam Clouse (CLOUSE, 2019).
- Converte textos constitucionais (historicos e atuais) dos estados dos EUA para dados quantificáveis e comparáveis utilizando-se da categorização destes textos.
- Para as análises, além do uso da estatística descritiva para compreender os dados analisados, utilizou-se:
  - um índice de mudança proporcional entre os poderes, para avaliar como os três poderes tem se comportado, em termo de número de palavras, nas constituições estaduais;
  - um teste de hipótese t, a fim de comparar o tamanho (em termos de número de palavras) das Constituições Atuais e a média do tamanho das Constituições Históricas (test t);
  - um correlação entre o ano e o número de palavras, para analisar se o tempo ter relação com o aumento do número de palavras das constituições estaduais.

```{r, echo = TRUE}

```

## Slide with Plot

```{r pressure}
plot(pressure)
```

## Conclusões


## Referências

 - BURGESS, Michael D.; TARR, G. Alan; MARKO, Josef (Ed.). Constitutional dynamics in federal systems: sub-national perspectives. Montreal: McGill-Queen’s University Press, 2012.
 
- CLOUSE, J.G. (2019). The U.S. State Constitutions Dataset, 1776-2017 (Feb 2019 Version).

- CLOUSE, Julia Gervaise-Rubicam. Converting the Texts of the US State Constitutions into Quantifiable Data: A Text Analytics Project. 2019. Tese de Doutorado. George Mason University.

- DEALEY, J.Q. Growth of American State Constitutions: From 1776 to the End of the Year 1914. Ithaca, NY: Cornell University Library, 2009.

- DE GRAZIA, A. State constitutions: Are they growing longer. State Government, 26(4), 82-83, 1954.

- LUCE, R. Legislative Principles: The History and Theory Behind Lawmaking by Representative Government. Clark, NJ: The Lawbook Exchange, Ltd, 2009.

- STURM, A.L. The development of state constitutions. Publius, 12(1), State constitutional design in federal systems, 57-98, 1982.

- TARR, G. Alan. Explaining state constitutional changes. Revista de Investigações Constitucionais, v. 3, n. 2, p. 9-32, 2016.
